【裁判字號】    99,上易,298
【裁判日期】    990729
【裁判案由】    竊盜
【裁判全文】
臺灣高等法院臺南分院刑事判決      99年度上易字第298號
上  訴  人
即  被  告  甲○○
上列上訴人因竊盜案件，不服臺灣臺南地方法院99年度易字第
256號中華民國99年3月25日第一審判決（起訴案號：臺灣臺南地
方法院檢察署99年度偵字第1028號），提起上訴，本院判決如下
：
    主  文
原判決撤銷。
甲○○攜帶兇器、於夜間侵入住宅竊盜，未遂，累犯，處有期徒
刑捌月。扣案之螺絲起子貳把沒收。
    事  實
一、甲○○曾犯竊盜罪，經法院判處有期徒刑6月確定，於民國
    97年11月2日執行完畢，竟仍不知悔改，意圖為自己不法之
    所有，於98年12月31日夜間之5時27分許，持客觀上足供兇
    器使用之螺絲起子2把，至乙○○○位在台南市○○街152號
    住處，利用該螺絲起子將該處鐵門之門鎖打開（未毀損）並
    進入屋內後（侵入住宅部分未據告訴），再持該螺絲起子撬
    壞辦公桌抽屜之鎖匙，欲竊取乙○○○之財物時，為乙○○
    ○發覺並報警當場查獲，致未得逞。
二、案經台南市警察局第六分局報請臺灣臺南地方法院檢察署檢
    察官偵查起訴。
    理  由
壹、證據能力部分：按被告以外之人於審判外之陳述，雖不符合
    刑事訴訟法規定傳聞證據得為證據之例外規定，而經當事人
    於審判程序同意作為證據，法院審酌該言詞陳述或書面陳述
    作成時之情況，認為適當者，亦得為證據。當事人、代理人
    或辯護人於法院調查證據時，知有刑事訴訟法第159條第1項
    不得為證據之情形，而未於言詞辯論終結前聲明異議者，視
    為有前項之同意，刑事訴訟法第159條之5定有明文。本案判
    決所引用下述具傳聞性質之供述證據，經本院於審理時提示
    被告、檢察官，均表示無意見，迄於言詞辯論終結前亦均未
    聲明異議，視為同意作為證據，本院審酌該等證據之取得過
    程並無瑕疵，與本案待證事實間復具有相當之關聯性，自得
    採為證據。
貳、實體方面：
一、訊之被告甲○○對於上開犯罪事實坦承不諱，核與證人乙○
    ○○證述之情節相符，並有現場照片8張、臺灣地區日出日
    沒時刻表1份在卷及螺絲起子2把扣案可證，是被告之自白與
    事實相符，堪認為真實。其竊盜犯行明確，應依法予以論罪
    科刑。
二、論罪：
  (一)核被告所為，係涉犯刑法第321條第2項、第1項第1款、第3
    款之攜帶兇器、於夜間侵入住宅竊盜未遂罪。被告有如事實
    欄所載之犯罪前科，有臺灣高等法院被告前案紀錄表在卷可
    參，其於受徒刑之執行完畢後，5年以內故意再犯本案有期
    徒刑以上之各罪，為累犯，應依刑法第47條第1項規定加重
    其刑。又被告已著手於犯罪行為之實行而不遂，為未遂犯，
    應依刑法第25條第2項規定減輕其刑，並先加後減之。
  (二)刑法所稱之夜間，係指日出前、日沒後之該段時間，本案被
    告係於98年12月31日上午5時27分侵入被害人住處行竊，此
    為被告所自承，而該時間係日沒後、日出前，有臺灣地區日
    出日沒時刻表在卷可按，是被告於凌晨5時27分許進入被害
    人住處竊取財物之行為，自符合刑法第321條第1項第1款之
    規定，公訴意旨已於犯罪事實欄載明被告行竊之時間，雖漏
    載上述法條，惟本院仍應依法併予審理。
  (三)然刑法第321條第1項第2款所謂毀越門扇，係指毀損或超越
    及踰越門扇而言，與撬開門鎖啟門入室者不同，易言之，其
    『越』指逾越而言，如係從門走入或開鎖啟門入室，均不得
    謂為逾越門扇。本案被告係撬開門鎖侵入被害人住處行竊，
    並無毀損該門鎖或超越及踰越門扇之情形，已據被害人乙○
    ○○於本院證述甚明，是被告所為自不構成刑法刑法第321
    條第1項第2款之罪，檢察官雖認被告有毀損門扇之情形，然
    尚乏積極證據佐證，本應為無罪之諭知，然檢察官認被告此
    部分之行為與本案論罪科刑之行為係屬實質上一罪，爰不另
    為無罪之諭知。
  (四)另刑法第21條第1項第2款之「其他安全設備」，係指門扇牆
    垣以外而與門扇牆垣同其性質，依社會通常觀念足認為防盜
    之設備而言。此觀該款先行列舉「門扇、牆垣」，而以「其
    他安全設備」予以概括自明，是被告毀壞桌子抽屜之鎖，自
    非該款所指之安全設備，亦附敘明。
三、科刑：原審認被告之犯行罪證明確，予以論罪科刑，固非無
    見。惟被告並未有毀越門扇及其他安全設備之行為，已如前
    述，是應僅論被告以攜帶凶器、於夜間侵入住宅竊盜罪，原
    判決併予援引毀壞門扇論擬，尚有未洽。另判決書所記載之
    主文與理由，必須互相一致，否則即屬理由矛盾，原判決於
    理由中並未說明被告應論以累犯並加重其刑之理由及依據，
    然於主文中卻諭知被告累犯，亦有疏誤。被告上訴爭執其未
    毀壞門鎖，為有理由，自應由本院予以撤銷改判。爰審酌被
    告本次雖未竊得財物，且其犯罪之動機係為獲得金錢用以洗
    腎，惟其有多次竊盜前科，最近1次甫於97年11月2日執行完
    畢，竟再次以攜帶兇器、侵入住宅方式行竊，破壞他人居住
    安寧，造成被害人心裡極大之恐懼，犯罪所生危害程度甚大
    ，無視於他人財產權之欠缺法治觀念，及事後坦認犯行，態
    度尚稱良好，暨參酌其智識程度、家庭狀況等一切情狀，量
    處如主文第2項所示之刑。又扣案之螺絲起子2把，為被告所
    有供本件犯罪所用之物，已據其供明在卷，應予宣告沒收。
據上論結，應依刑事訴訟法第369條第1項前段、第364條、第299
條第1項前段，刑法第321條第2項、第1項第1款、第3款、第47條
第1項、第38條第1項第2款、第25條，判決如主文。
本案經檢察官吳忠賢到庭執行職務。
中    華    民    國    99    年    7     月    29    日
                  刑事第二庭    審判長法  官  洪碧雀
                                      法  官  陳春長
                                      法  官  陳欽賢
以上正本證明與原本無異。
不得上訴。
                                      書記官  魏芝雯
中    華    民    國    99    年    7     月    29    日
附錄本案論罪科刑法條全文 :
刑法第321條（加重竊盜罪）
犯竊盜罪而有左列情形之一者，處6月以上、5年以下有期徒刑：
一、於夜間侵入住宅或有人居住之建築物、船艦或隱匿其內而犯
    之者。
二、毀越門扇、牆垣或其他安全設備而犯之者。
三、攜帶兇器而犯之者。
四、結夥三人以上而犯之者。
五、乘火災、水災或其他災害之際而犯之者。
六、在車站或埠頭而犯之者。
前項之未遂犯罰之。

司法院資訊處製作；財團法人民間司法改革基金會備份。
